臺灣基隆地方法院刑事判決　　　　　　　　　　　　　九十三年度訴字第七四一號
　　公　訴　人　臺灣基隆地方法院檢察署檢察官
　　被　　　告　甲○○
右列被告因違反毒品危害防制條例案件，經檢察官提起公訴（九十三年度毒偵字第一
八一○號），被告為有罪之陳述，本院合議庭裁定由受命法官獨任以簡式審判程序進
行審理，並判決如左：
    主      文
甲○○連續施用第一級毒品，累犯，處有期徒刑捌月。扣案之注射針筒貳支均沒收。
    事      實
一、甲○○前因施用毒品案件，先後二次經觀察、勒戒後，均認無繼續施用毒品之傾
    向，由臺灣基隆地方法院檢察署檢察官各於民國八十八年五月十九日、八十九年
    二月三日，分別以八十八年度偵字第二九七六號、八十九年度毒偵字第六八號及
    八十九年度毒偵字第三四一號為不起訴處分確定。其後又犯施用毒品案件，經上
    開檢察署檢察官聲請簡易判決處刑，並經本院裁定送強制戒治（九十年四月二十
    七日停止戒治後，復經撤銷停止戒治，自九十年十月二十四日起執行殘餘戒治期
    間，至九十一年三月九日期滿執行完畢，並接續執行後述有期徒刑），本院於八
    十九年五月三十一日，以八十九年度基簡字第三六○號判決判處有期徒刑四月，
    該判決於八十九年七月三日確定。復再犯施用毒品案件，經上開檢察署檢察官提
    起公訴，本院於九十年九月二十八日，以九十年度易字第四五三號判決判處有期
    徒刑七月，該判決於九十年十二月三日確定。其後又犯施用毒品案件，經上開檢
    察署檢察官提起公訴，本院於九十年十二月十九日，以九十年度訴字第六九七號
    判決判處有期徒刑七月，該判決於九十一年一月二十九日確定。上開有期徒刑七
    月、七月，經合併定其應執行刑為有期徒刑一年一月，與上開有期徒刑四月接續
    執行，於九十二年四月十日縮短刑期假釋出監，於同年六月二十六日保護管束期
    滿視為執行完畢。
二、甲○○仍不知戒除毒癮，基於施用第一級毒品海洛因之概括犯意，自九十三年一
    月底某日起，至同年九月二十三日某時止，在基隆市○○路一○號五樓住處及基
    隆市戶外公共廁所等處，以針筒注射手臂血管之方式，連續施用第一級毒品海洛
    因，平均每星期施用一次。嗣於同年九月二十五日下午一時許，在基隆市○○街
    、培德路口空地處為警查獲，並扣得其所有供施用第一級毒品海洛因之注射針筒
    二支。經警採集其尿液送驗，結果呈海洛因之嗎啡陽性反應，而悉上情。
三、案經基隆市警察局第二分局報告臺灣基隆地方法院檢察署檢察官偵查起訴。
    理      由
壹、程序事項
    查本件被告甲○○所犯者非為死刑、無期徒刑、最輕本刑為三年以上有期徒刑之
    罪或高等法院管轄第一審案件，其於準備程序進行中，先就被訴事實為有罪之陳
    述，經告知其簡式審判程序之旨，並聽取公訴人、被告之意見後，本院業已依刑
    事訴訟法第二百七十三條之一第一項之規定，裁定由受命法官獨任以簡式審判程
    序進行本案之審理。
貳、實體事項
一、前揭事實業據被告於本院審理時坦承不諱，而被告於九十三年九月二十五日為警
    查獲後所採集之尿液檢體，經送請基隆市衛生局檢驗，結果呈海洛因之嗎啡陽性
    反應（由於海洛因在人體內會代謝成嗎啡，因此涉嫌海洛因之吸食者，係檢驗其
    尿液中之嗎啡反應），有基隆市衛生局基衛檢壹字第○九三○○一四七九九號檢
    驗成績書一紙附卷可稽，足見被告自白施用第一級毒品海洛因之情節，與事實相
    符，應可採信。又被告前因施用毒品案件，先後二次經觀察、勒戒後，均認無繼
    續施用毒品之傾向，由臺灣基隆地方法院檢察署檢察官各於八十八年五月十九日
    、八十九年二月三日，分別以八十八年度偵字第二九七六號、八十九年度毒偵字
    第六八號及八十九年度毒偵字第三四一號為不起訴處分確定。其後又犯施用毒品
    案件，經上開檢察署檢察官聲請簡易判決處刑，並經本院裁定送強制戒治，九十
    年四月二十七日停止戒治後，復經撤銷停止戒治，自九十年十月二十四日起執行
    殘餘戒治期間，至九十一年三月九日期滿執行完畢，並接續執行前述有期徒刑等
    情，亦有臺灣高等法院被告全國前案紀錄表、前揭不起訴處分書附卷足佐。綜上
    所陳，本案事證明確，被告於強制戒治執行完畢後，五年以內再犯施用毒品之犯
    行，堪可認定，應依法論科。
二、論罪科刑：
(一)、查海洛因係毒品危害防制條例所列管之第一級毒品，此為該條例第二條第二項第
    一款所明定；又犯毒品危害防制條例第十條施用毒品之罪者，檢察官應聲請法院
    裁定，令被告入勒戒處所觀察、勒戒，經觀察、勒戒後，無繼續施用毒品之傾向
    者，應即釋放，並由檢察官為不起訴處分，有繼續施用毒品之傾向者，則由檢察
    官先聲請法院裁定令入戒治處所施以強制戒治，俟強制戒治期滿，再行釋放，並
    由檢察官為不起訴處分；而依前開規定觀察勒戒或強制戒治執行完畢釋放後，五
    年內再犯施用毒品之罪者，檢察官應依法追訴，毒品危害防制條例第二十條第一
    項、第二項、第二十三條第二項分別定有明文。
(二)、核被告於強制戒治執行完畢後，五年以內再犯施用第一級毒品海洛因之行為，係
    犯毒品危害防制條例第十條第一項之施用第一級毒品罪。被告持有第一級毒品海
    洛因之低度行為，應為施用毒品之高度行為所吸收，不另論罪。被告前後多次施
    用第一級毒品海洛因之犯行，時間緊接，所犯係構成要件相同之罪名，顯係基於
    概括犯意而反覆為之，為連續犯，應依刑法第五十六條之規定，論以一罪，並依
    法加重其刑。公訴意旨雖僅就被告自九十三年間某日起，至同年九月十五日晚間
    九時許止，連續施用第一級毒品海洛因之犯行提起公訴，然未據起訴部分與已起
    訴部分既有前述連續犯之裁判上一罪關係，應為起訴效力所及，本院依法併予審
    理。查被告前曾受如事實欄所載有期徒刑之執行，此有臺灣高等法院被告全國前
    案紀錄表附卷可考，其於有期徒刑執行完畢後五年以內，再犯本件最重本刑為有
    期徒刑以上之刑之罪，為累犯，應遞予加重其刑。本院審酌被告犯罪之動機、吸
    食頻率、曾有施用毒品之前科仍不知戒除，惟犯罪後坦承犯行、態度良好，且所
    犯之施用毒品犯行乃戕害自己身心健康，並未危及他人等一切情狀，量處如主文
    所示之刑。
(三)、扣案之注射針筒二支為市售一般藥用之物，雖非專供施用毒品之器具，此業據本
    院當庭勘驗無訛（九十三年十一月十七日審判筆錄參照），然屬被告所有供施打
    海洛因所用，業據被告於本院審理時供明無誤，爰依刑法第三十八條第一項第二
    款之規定宣告沒收。
據上論斷，應依刑事訴訟法第二百七十三條之一第一項、第二百九十九條第一項前段
，毒品危害防制條例第十條第一項，刑法第十一條前段、第五十六條、第四十七條、
第三十八條第一項第二款，判決如主文。
本案經檢察官王亞樵到庭執行職務。
中　　　華　　　民　　　國　　九十三　　年　　 十一 　　月　　 三十 　　日
                                臺灣基隆地方法院刑事第四庭
                                    法  官    楊  皓  清
右正本證明與原本無異。
對於本件判決如有不服，應於收受送達後十日內，向本院提出上訴書狀，上訴於臺灣
高等法院，並按他造當事人之人數附具繕本。
                                    書記官    王  月  娥
中　　　華　　　民　　　國　　九十三　　年　　 十一 　　月　　 三十 　　日
附錄論罪法條：
毒品危害防制條例第十條第一項
施用第一級毒品者，處六月以上五年以下有期徒刑。
